【裁判字號】    89,易,3254
【裁判日期】    900914
【裁判案由】    贓物等
【裁判全文】
臺灣高雄地方法院刑事判決                        八十九年度易字第三二五四號
    公  訴  人  臺灣高雄地方法院檢察署檢察官
    被      告  癸○○
    被      告  辛○○
右列被告等因贓物等案件，經檢察官提起公訴（八十八年度偵字第一三九五七號），
本院判決如左：
    主  文
癸○○、辛○○均無罪。
    理  由
一、公訴意旨略以：被告癸○○與乙○○（另經公訴人因曾經判決確定而為不起訴處
    分確定）共同基於意圖為自己不法所有之概括犯意聯絡，自民國八十三年間某日
    起至八十四年間止，均分別在（一）八十三年十一月十一日，在高雄縣旗山鎮竊
    取丁○○所有之車牌號碼ＶＸ─６５２６號自用小貨車（二）八十三年四月七日
    ，在屏東縣枋寮鄉○○村○○路一八五號竊取戊○○所有之車牌號碼ＷＩ─９２
    ５８號自用小貨車（三）八十三年五月廿一日，在高雄縣燕巢鄉深水村竊取丙○○所有之車牌號碼ＶＴ─３１４３號自用小貨車（四）八十四年六月廿八日，在
    高雄縣美濃鎮○○路竊取己○○所有之車牌號碼ＶＴ─８７８９號自用小貨車，
    上開車輛由二人共同竊取後，另由乙○○將車牌丟棄，引擎號碼磨滅後，以每台
    新臺幣（下同）二萬元之價格賣予知情之被告辛○○，所得贓款均與被告癸○○
    朋分花用；被告辛○○則以每台三萬元之價格分別連續將之轉賣予庚○○、壬○○、甲○○、傅新康（以上四人均經公訴人另為不起訴處分確定）圖利，因認被
    告癸○○涉犯刑法第三百二十條第一項之竊盜罪嫌，被告辛○○涉犯同法第三百
    四十九條第二項之故買贓物罪嫌。
二、按犯罪事實應依證據認定之，無證據不得推定其犯罪事實；又不能證明被告犯罪
    者，應諭知無罪之判決，刑事訴訟法第一百五十四條、第三百零一條第一項分別
    定有明文。又事實之認定，應憑證據，如未能發現相當證據，或證據不足以證明
    ，自不能以推測或擬制之方法，為裁判基礎（最高法院四十年台上字第八六號判
    例參照）。且認定犯罪事實所憑之證據，雖不以直接證據為限，間接證據亦包括
    在內，然而無論直接證據或間接證據，其為訴訟上之證明，須於通常一般之人均
    不致有所懷疑，而得確信其為真實之程度者，始得據為有罪之認定，倘其證明尚
    未達到此一程度，而有合理之懷疑存在而無從使事實審法院得有罪之確信時，即
    應由法院為諭知被告無罪之判決（最高法院七十六年台上字第四九八六號判例參
    照）。
三、本件公訴人認被告癸○○、辛○○分別涉有竊盜及故買贓物之犯行，無非係以被
    告等於警訊中坦承犯行，且與同案被告乙○○、庚○○、壬○○及甲○○於警訊
    中供承一致，並有贓物認領保管收據四紙在卷可憑為其論罪之主要依據。而本件
    訊據被告癸○○、辛○○均堅決否認有何竊盜及故買贓物之犯行，被告癸○○辯
    稱：伊曾載乙○○外出一起到台南、高雄等地，但不知乙○○做了什麼事，車子
    不是伊偷的等語；而被告辛○○則以：只有賣給庚○○那部車是伊經手的，以三
    萬元向乙○○購買，之後庚○○說要那部車，就以三萬元轉賣給庚○○，其他三
    部車並沒有經手，是乙○○直接交給他們的，伊並不知道那些車是贓車等語置辯
    。經查：(一)前開車牌號碼ＷＩ─九二五八號、ＶＴ─三一四三號、ＶＸ─六五二
    六號及ＶＴ─八七八九號之自用小貨車，分別係被害人戊○○、丙○○、李溫添
    慶（供丁○○使用）及己○○所有，並分別於八十三年四月七日凌晨五時許、八
    十三年五月二十一日凌晨五時許、八十三年十一月十一日上午七時許及八十四年
    六月二十八日凌晨一時許，在屏東縣枋寮鄉○○村○○路一八五號、高雄縣燕巢
    鄉○○村○○路四之五號樓下、高雄縣旗山鎮○○○路與花旗路口及高雄縣美濃
    鎮○○路七之十一號等處遭竊等情，固據被害人戊○○、丙○○、丁○○及己○○於警訊及本院審理時指訴綦詳，且有車輛竊盜、車牌失竊資料個別查詢報表─
    查詢車輛認可資料、贓物認領保管收據各四紙在卷可稽，該等自用小貨車固屬被
    害人戊○○、丙○○、丁○○及己○○失竊之盜贓物無誤，惟被害人等並未親眼
    目擊竊車之人，故被害人等此部分之指訴及上開查詢資料、領據，祇得證明該等
    自用小貨車遭竊之事實，尚無從遽以認定被告癸○○即係與乙○○共同竊取該等
    自用小貨車之人，亦無法據此推認向乙○○購買該等自用小貨車之人即係被告辛○○。(二)又證人乙○○於警訊中證稱：伊與被告癸○○係於八十二年間，在台南
    、嘉義等地，由被告癸○○駕車，並由被告癸○○負責把風，伊下手用六角扳手
    行竊，共行竊六部自用小貨車，竊得自用小貨車後將車駛回高屏溪旁用銼刀將引
    擎號碼及車身號碼磨掉，再將這六部自用小貨車以每部二萬元之價格賣予被告辛○○，被告辛○○知道伊所賣的自用小貨車是贓車等語（見八十七年九月六日警
    訊筆錄），復於本院審理時到庭證述：八十三年、八十四年間被害人所失竊的自
    用小貨車並不是伊與被告癸○○共同所竊的，也不是伊賣給被告辛○○的，因為
    案發當時伊已經入監執行了等語（見本院八十九年十月十七日審判筆錄），再參
    以證人乙○○曾於八十三年間因竊盜案件，經本院判處有期徒刑一年四月確定，
    並於八十四年三月二十八日入監執行至八十五年四月二十五日乙節，有臺灣高雄
    地方法院檢察署刑案資料查註紀錄表及臺灣高等法院被告全國前案紀錄表各一份
    在卷可憑，更益徵證人乙○○不可能於八十四年六月二十八日再與被告癸○○共
    同竊取被害人己○○所有之上開自用小貨車，並將之轉賣予被告辛○○，則公訴
    人起訴書犯罪事實所載之犯罪時間顯然與證人乙○○前開證稱之時間及其入監服
    刑之時間有所不服，是被害人等所有之前開自用小貨車是否為證人乙○○與被告
    癸○○共同所竊，並轉賣與被告辛○○，即非無疑。(三)另證人庚○○、壬○○及
    甲○○於警訊及本院審理時均到庭一致證稱：伊的自用小貨車是於八十二年間向
    被告辛○○所買的等語（見八十七年九月二日、六日警訊筆錄及本院八十九年十
    一月十四日審判筆錄），核與前揭證人乙○○所證述其與被告癸○○共同行竊自
    用小貨車，並轉賣予被告辛○○之時間相符，且被告辛○○於警訊及本院審理時
    亦供稱：乙○○係於八十二年間，在高雄縣美濃鎮吉東里田園處，將自用小貨車
    賣給伊，伊亦於八十二年間將小貨車賣給庚○○等語（見八十七年九月二日警訊
    筆錄及本院八十九年十一月十四日審判筆錄），顯見被告癸○○與證人乙○○共
    同行竊自用小貨車之時間及證人乙○○將所竊得知贓車轉賣予被告辛○○之時間
    ，均應係在八十二年間。(四)綜核上述，公訴人起訴書犯罪事實所載被害人等之自
    用小貨車遭竊等犯行，尚難認係被告癸○○、辛○○所為，依「罪證有疑，利於
    被告」之法則，即應作有利於被告等之認定；此外，本院復查無其他積極證據足
    資審認被告等確有公訴人所指該時間之犯行，既不能證明被告等犯罪，揆諸首揭
    說明，依法自應為被告等無罪之諭知。
四、至被告癸○○與證人乙○○於八十二年間共同竊盜自用小貨車及被告辛○○於八
    十二年間向證人乙○○購買其所竊得贓車之犯行，自應移由檢察官另行偵查辦理
    。
據上論斷，應依刑事訴訟法第三百零一條第一項，判決如主文。
中      華      民      國    九十      年      九      月     十四     日
                                    臺灣高雄地方法院刑事第一庭
                                        法  官    陳玉聰
右正本證明與原本無異。
如不服本判決應於送達後十日內向本院提出上訴狀。
                                        書記官    鄭淑臻
中      華      民      國      九十    年       九     月     十四     日


司法院資訊處製作；財團法人民間司法改革基金會備份。
